【裁判字號】    99,訴,94
【裁判日期】    990615
【裁判案由】    違反毒品危害防制條例
【裁判全文】
臺灣屏東地方法院刑事判決                99年度訴字第94號
公  訴  人  臺灣屏東地方法院檢察署檢察官
被      告  甲○○
上列被告因違反毒品危害防制條例等案件，經檢察官提起公訴（
98年度毒偵字第2025號，99年度偵字第869 、2176、2692號），
被告於準備程序中就被訴事實為有罪陳述，經本院告知簡式審判
程序之旨，並聽取當事人意見後，本院合議庭裁定由受命法官獨
任依簡式審判程序審理，判決如下：
    主  文
甲○○犯如附表所示之罪，各處如附表所示之刑。應執行有期徒
刑貳年貳月。扣案鑰匙壹把沒收。
    事  實
一、甲○○前於民國91年間，因施用毒品案件，經法院裁定送觀
    察勒戒後，認無繼續施用毒品傾向，而於91年11月14日執畢
    出所，並經臺灣屏東地方法院檢察署檢察官以91年度毒偵字
    第1386號為不起訴處分確定。又於93年間，因施用毒品案件
    ，經本院以93年度簡上字第160 號判處有期徒刑6 月確定，
    並於94年5 月4 日執畢出監。詎其仍不知悔改，明知海洛因
    、甲基安非他命業經公告列為毒品危害防制條例之第一級、
    第二級毒品，不得持有、施用，竟基於施用第一級、第二級
    毒品之犯意，分別於附表編號1 、2 所示時間、地點，施用
    第一級毒品海洛因、第二級毒品甲基安非他命各1 次。又基
    於意圖為自己不法所有之竊盜犯意，分別於附表編號3-5 所
    示時間、地點，以各該編號所示方法遂行竊盜3 次。
二、案經屏東縣政府警察局枋寮分局、東港分局報告臺灣屏東地
    方法院檢察署檢察官偵查起訴。
    理  由
一、本件係依刑事訴訟法第273條之1第1項行簡式審判程序，其
    證據調查依同法第273條之2所定原不受審判外陳述排除之限
    制；又被告對於卷內各項證據亦不爭執證據能力，復無事證
    顯示有何違法取得或類此瑕疵之情，故卷內所列各項證據，
    自均有證據能力，合先敘明。
二、上揭犯罪事實，業據被告全數坦承不諱，並有附表所示人證
    、物證可資佐證，是認其自白與事實相合，堪予採信，從而
    本件罪證明確，被告犯行洵足認定，應依法論科。
三、按毒品危害防制條例就施用毒品者，只於「初犯」及「5 年
    後再犯」2 種情形有其追訴條件之限制，倘初犯後5 年內已
    再犯，縱第3 次或第3 次以上施用毒品之時間在初犯釋放5
    年後，仍與「5 年後再犯」有別，顯見其再犯率甚高，原實
    施之觀察勒戒或強制戒治未收實效，自應逕行追訴處罰（最
    高法院97年9 月9 日97年度第5 次刑事庭會議決議參照）。
    本件被告前於91年間因施用毒品而受觀察勒戒執行後，旋於
    93年間復施用毒品、經法院判刑，業如前述，並有前案紀錄
    表、刑案資料查註紀錄表各1 份可考，是依上揭說明，本案
    自應逕行追訴處罰。
四、按海洛因、甲基安非他命分別係毒品危害防制條例第2 條第
    2 項第1 款、第2 款所定第一級、第二級毒品。核被告所為
    ，關於附表編號1 、2 部分，分別係犯毒品危害防制條例第
    10條第1 項之施用第一級毒品罪、同條第2 項之施用第二級
    毒品罪，關於附表編號3-5 部分，均係犯刑法第320 條第1
    項之竊盜罪。被告持有毒品之低度行為均應被施用之高度行
    為所吸收，不另論罪。被告所犯上開5 罪間，犯意個別、行
    為互殊，應分論併罰。被告曾受如事實欄所載判刑執行等情
    ，有上開前案紀錄資料為憑，其於徒刑執行完畢後，5 年內
    故意再犯本件有期徒刑以上之各罪，為累犯，均應依刑法第
    47條第1 項加重刑度。關於附表編號3 部分，因被害人及時
    攔阻被告、取回失竊物，故未另行報案訴究，乃至被告於另
    案接受調查時自行向警方坦認供出該次犯行，始循線查獲乙
    節，此有證人即被害人黃再協證述情節足稽，以及偵查報告
    所示員警偵辦經過在卷可佐（見警卷第2159號第3 、2 頁）
    ，足見該次犯行於被告供出前，警方並無具體依據得合理懷
    疑其涉有罪嫌，是該主動坦認應合乎自首要件，考量被告勇
    於面對司法，可徵悔悟之心，此部分依刑法第62條前段減輕
    其刑。本件被告所犯罪刑，同有刑度加重與減輕事由之部分
    ，應依法先加後減之。末按電業法第105 條之規定，係在保
    護供給電能之事業，此觀該法第1 條之立法目的即知（最高
    法院84年台非字第214 號判例意旨參照）。本件遭竊之電纜
    線，乃被告取自私人之魚塭，並非電業法所稱之電業經營者
    ，故尚無電業法第105 條之適用，併此敘明。
五、爰審酌被告自91年間起，已因多次施用毒品前科，迭經觀察
    勒戒、判刑執行，如今猶溺於毒害，復為本件施用毒品犯行
    ，顯見未因歷經刑事程序而記取教訓；又被告時值青壯，非
    無謀生能力，詎不思以正當手段賺取所需，而起意行竊為謀
    財之道，犯罪動機可議，且其犯下本件數起竊案，屢屢破壞
    他人財產法益，徒增被害人電纜線、自小貨車失竊後生活利
    用上困擾，犯罪結果影響匪淺；惟念及被告尚能坦然面對司
    法、供承全數罪行不諱，犯後態度非劣，兼衡所盜電纜線、
    自小貨車價值有異之不同法益侵害程度等一切情狀，各量處
    如主文所示之刑，併依法定應執行刑，以資懲儆。
六、附表編號5 所示鑰匙1 把，被告自承係其所有並供該次犯罪
    使用之物（見本院99年5 月24日審判筆錄第6 頁），爰依刑
    法第38條第1 項第2 款宣告沒收。
據上論斷，應依刑事訴訟法第273 條之1 第1 項、第299 條第1
項前段，毒品危害防制條例第10條第1 項、第2 項，刑法第11條
前段、第320 條第1 項、第47條第1 項、第62條前段、第51條第
5 款、第38條第1 項第2 款，刑法施行法第1 條之1 第1 項、第
2 項前段，判決如主文。
本案經檢察官曾士哲到庭執行職務
中    華    民    國    99    年    6     月    15    日
                  刑事第四庭    法  官  江振源
以上正本證明與原本無異
如不服本判決，應於判決送達後10日內向本院提出上訴書狀（應
附繕本），其未敘述上訴理由者，應於上訴期間屆滿後20日內補
提理由書狀於本院，上訴於臺灣高等法院高雄分院。
中    華    民    國    99    年     6    月    15    日
                                書記官  潘豐益
附錄本判決論罪科刑法條：
毒品危害防制條例第10條
施用第一級毒品者，處六月以上五年以下有期徒刑。
施用第二級毒品者，處三年以下有期徒刑。
刑法第320 條
意圖為自己或第三人不法之所有，而竊取他人之動產者，為竊盜
罪，處五年以下有期徒刑、拘役或五百元以下罰金。
意圖為自己或第三人不法之利益，而竊佔他人之不動產者，依前
項之規定處斷。
前二項之未遂犯罰之。
附表：
┌──┬───────┬──────┬───────┬────┐
│編號│犯罪時間、地點│查獲經過    │卷證資料      │論罪科刑│
│    │、行為        │            │              │        │
├──┼───────┼──────┼───────┼────┤
│1   │98年9月15日16 │98年9月18日1│被告自白、高雄│甲○○施│
│︵  │時許，在屏東縣│7時30分許， │市立凱旋醫院濫│用第一級│
│99  │佳冬鄉大同村武│員警依檢察官│用藥物尿液檢驗│毒品，累│
│訴  │丁路20之7號住 │所發強制到場│報告、被告之尿│犯，處有│
│94  │處，以將海洛因│採尿許可書執│液送驗代號與姓│期徒刑拾│
│︶  │摻水置入針筒後│行採尿送驗，│名對照表、強制│月。    │
│    │注射血管之方式│結果呈現可待│到場採尿許可書│        │
│    │，施用第一級毒│因、嗎啡及甲│（警卷第3、7、│        │
│    │品海洛因1次。 │基安非他命陽│10、11 頁 ，本│        │
│    │              │性反應，始悉│院99年5月24日 │        │
│    │              │上情。      │審判筆錄第6頁 │        │
│    │              │            │、99年6月7日審│        │
│    │              │            │判筆錄第3頁） │        │
│    │              │            │。            │        │
├──┼───────┼──────┼───────┼────┤
│2   │98年9月15日20 │同編號1。   │同編號1。     │甲○○施│
│︵  │時許，在編號1 │            │              │用第二級│
│99  │地點，以將甲基│            │              │毒品，累│
│訴  │安非他命放入玻│            │              │犯，處有│
│94  │璃球內燒烤後吸│            │              │期徒刑伍│
│︶  │食煙霧之方式，│            │              │月。    │
│    │施用第二級毒品│            │              │        │
│    │甲基安非他命1 │            │              │        │
│    │次。          │            │              │        │
├──┼───────┼──────┼───────┼────┤
│3   │98年10月15日8 │甲○○在98年│被告自白、證人│甲○○犯│
│︵  │時45分許，在屏│12月9日另案 │黃再協之證述、│竊盜罪，│
│99  │東縣佳冬鄉塭豐│接受調查時，│偵查報告（警卷│累犯，處│
│易  │段1896地號魚塭│乃於具有偵查│第2159號第6、3│有期徒刑│
│280 │內，徒手竊取黃│職權機關尚未│、2頁，本院99 │貳月。  │
│︶  │再協置於該處之│發覺左揭犯行│年6月7日審判筆│        │
│    │電纜線1條得逞 │前，主動向警│錄第2頁）。   │        │
│    │，惟欲行離去之│方自首供出，│              │        │
│    │際，適遭黃再協│進而接受本件│              │        │
│    │發現、攔阻，始│裁判。      │              │        │
│    │將竊得之物予以│            │              │        │
│    │返還。        │            │              │        │
├──┼───────┼──────┼───────┼────┤
│4   │98年12月27日16│甲○○盜取離│被告自白、證人│甲○○犯│
│︵  │時許，在屏東縣│去之際，適遭│李晨維之證述、│竊盜罪，│
│99  │林邊鄉田厝村小│李晨維發現，│查獲採證照片、│累犯，處│
│易  │段135、137地號│經報警後循線│偵查報告（警卷│有期徒刑│
│280 │魚塭內，徒手竊│查獲。      │第21217 號第3 │月。  │
│︶  │取李晨維置於該│            │、5、7-11、2頁│        │
│    │處之電纜線1捆 │            │）。          │        │
│    │得逞（盜贓物於│            │              │        │
│    │查獲前已遭丟棄│            │              │        │
│    │無著）。      │            │              │        │
├──┼───────┼──────┼───────┼────┤
│5   │99年3月7日1時 │99年3月7日3 │被告自白、證人│甲○○犯│
│︵  │30分許，在屏東│時10分許，周│曾清泉之證述、│竊盜罪，│
│99  │縣佳冬鄉石光村│國華駕駛左揭│查獲採證照片、│累犯，處│
│易  │中山路120號一 │贓車在屏東縣│贓物認領保管單│有期徒刑│
│280 │帶，以所有鑰匙│佳冬鄉石光村│、偵查報告（警│玖月。扣│
│︶  │1把，竊取曾清 │三民巷口附近│卷第3224號第4 │案鑰匙壹│
│    │泉停置該處之車│遇到攔檢，因│、8、10-12 、1│把沒收。│
│    │牌號碼D9-4516 │心虛急將行竊│8、2頁）。    │        │
│    │號自小貨車1部 │鑰匙丟棄路旁│              │        │
│    │得逞（查獲後盜│，經警發覺有│              │        │
│    │贓物已由被害人│異，於調查詢│              │        │
│    │領回）。      │問後查悉上情│              │        │
│    │              │。          │              │        │
└──┴───────┴──────┴───────┴────┘

司法院資訊處製作；財團法人民間司法改革基金會備份。
